【裁判字號】    89,訴,863
【裁判日期】    890921
【裁判案由】    毒品危害防制條例
【裁判全文】
臺灣桃園地方法院刑事判決                          八十九年度訴字第八六三號
        公訴人    臺灣桃園地方法院檢察署檢察官
        被  告    甲○○
右列被告因違反毒品危害防制條例案件，經檢察官提起公訴（八十九年度毒偵字第一
八四二號、第二七○○號），本院判決如左：
        主  文
甲○○連續施用第二級毒品，累犯，處有期徒刑伍月，又施用第一級毒品，累犯，處
有期徒刑柒月，應執行有期徒刑拾月。
        事  實
一、甲○○前因施用毒品案件，經臺灣臺北地方法院於民國八十年十月三十日判處有
    期徒刑一年六月並緩刑四年確定，詎甲○○仍不知悔悟，復因違反肅清煙毒條例
    及麻醉藥品管理條例案件，經臺灣高等法院先後於八十三年七月二十七日及同年
    八月二十三日分別判處有期徒刑三年及六月確定，嗣於八十三年十月二十六日經
    臺灣高等法院就後二案合併定其應執行刑有期徒刑三年二月，再於八十四年八月
    三日經本院撤銷前所受之緩刑宣告，繼前所犯各案接續執行，甫於八十五年十一
    月二十日因縮短刑期假釋出獄，後於八十八年九月二十四日因縮刑期滿，在所餘
    刑期內未經撤銷假釋而以已執行論，仍不知悔改，甲○○前因施用第二級毒品安
    非他命案件，經本院於民國八十八年二月二十六日以八十八年度毒聲字第一二五
    三號裁定送臺灣桃園看守所附設勒戒處所施以觀察、勒戒後，認無繼續施毒品之
    傾向，嗣由臺灣桃園地方法院檢察署檢察官於八十八年三月二十六日以該署八十
    八年度偵字第三二八九號予以不起訴處分確定在案，詎甲○○仍不知悔悟，竟復
    基於施用第二級毒品安非他命之概括犯意，自八十九年二月二十日起迄同年四月
    二十四日止，在桃園縣中壢市○○路九八號，連續施用第二級毒品安非他命多次
    （施用之頻率為每日施用一次），又甲○○另基於施用第一級毒品海洛因之犯意
    ，於八十九年四月二十六（七）日下午十時許，在桃園縣中壢市賓士賓館內，施
    用第一級毒品海洛因乙次，嗣經本院於八十九年四月七日以八十九年度毒聲字第
    二四九三號裁定送觀察、勒戒後，認有繼續施用毒品傾向。
二、案經桃園縣警察局中壢分局報請臺灣桃園地方法院檢察署檢察官偵查起訴及臺灣
    桃園地方法院檢察署檢察官簽分偵查起訴。
        理  由
一、訊據被告甲○○對於右揭犯罪事實業於本院八十九年九月七日審理中坦承不諱，
    又被告為警先後於八十九年二月二十三日及三月十四日當日所採集之尿液，經送
    請檢驗之結果，亦分別呈有安非他命陽性反應，有臺灣檢驗科技股份有限公司八
    十九年三月六日濫用藥物尿液檢驗報告及桃園縣衛生局八十九年三月二十九日不
    法藥物尿液檢定書各乙紙在卷可稽，再被告於八十九年四月二十八日經臺灣桃園
    地方法院檢察署檢察官解送臺灣桃園看守所附設勒戒處所執行觀察、勒戒，所採
    集之尿液經篩檢結果呈有嗎啡陽性（海洛因經注入人體後，經水解代謝作用會呈
    嗎啡陽性反應）及安非他命陽性反應乙節，亦有臺灣桃園監獄不法藥物尿液檢定
    書乙紙在卷足憑，復且被告前因施用第二級毒品安非他命案件，經本院於於八十
    八年二月二十六日以八十八年度毒聲字第一二五三號裁定送臺灣桃園看守所附設
    勒戒處所施以觀察、勒戒後，認無繼續施毒品之傾向，嗣由臺灣桃園地方法院檢
    察署檢察官於八十八年三月二十六日以該署八十八年度偵字第三二八九號予以不
    起訴處分確定在案，更有本院八十八年度毒聲字第一二五三號裁定及臺灣桃園地
    方法院檢察署八十八年度偵字第三二八九號不起訴處分書各乙紙在卷足佐，其次
    被告於五年內再犯毒品危害防制條例第十條第一項、第二項之罪，經本院於八十
    九年四月七日裁定送觀察、勒戒後，認有繼續施用毒品之傾向，更有本院八十八
    年度毒聲字第二四九三號裁定，及臺灣桃園看守所附設觀察勒戒所八十九年五月
    十六日桃所澄衛勒字第○一一八九號函附之「有繼續施用毒品傾向證明書」各乙
    紙在卷足憑，是本件事證明確，被告犯行洵堪認定，應予依法論科。
二、核被告所為係犯毒品危害防制條例第十條第一項之施用第一級毒品罪，及同條第
    二項之施用第二級毒品罪，其施用第一級毒品及第二級毒品前後持有毒品之低度
    行為應為施用之高度行為所吸收，不另論罪，又被告先後多次施用第二級毒品安
    非他命之犯行，時間緊接，觸犯犯罪構成要件相同之罪名，顯係基於概括犯意為
    之，應依刑法第五十六條連續犯之規定，以一罪論，並依法加重其刑，再被告所
    犯前開二罪，犯意各別，行為互殊，應予分論併罰，查被告前因施用毒品案件，
    經臺灣臺北地方法院於八十年十月三十日判處有期徒刑一年六月並緩刑四年確定
    ，詎甲○○仍不知悔悟，復因違反肅清煙毒條例及麻醉藥品管理條例案件，經臺
    灣高等法院先後於八十三年七月二十七日及同年八月二十三日分別判處有欺徒刑
    三年及六月確定，嗣於八十三年十月二十六日經臺灣高等法院就後二案合併定其
    應執行刑有期徒刑三年二月，再於八十四年八月三日經本院撤銷前所受之緩刑宣
    告，繼前所犯各案接續執行，甫於八十五年十一月二十日因縮短刑期假釋出獄，
    後於八十八年九月二十四日因縮刑期滿，在所餘刑期內未經撤銷假釋而以已執行
    論，有本院被告全國前案紀錄表、臺灣桃園地方法院檢察署刑案資料查註紀錄表
    及臺灣高等法院檢察署刑案紀錄簡覆表各乙紙附卷可按，其於前案執行完畢後五
    年內再分別犯本件有期徒刑以上之罪，均為累犯，應各依刑法第四十七條之規定
    ，就施用第一級毒品部分，依法加重其刑，就施用第二級毒品部分，依法遞加重
    其刑。爰審酌被告之犯罪動機、目的、手段，及其品性、生活狀況、智識程度、
    犯罪所生危害，施用期間，及犯罪後已坦承犯行，犯罪後態度尚稱良好等一切情
    狀，爰量處如主文所示之刑，並合併定其應執行刑，以資懲儆。
據上論斷，應依刑事訴訟法第二百九十九條第一項前段，毒品危害防制條例二十條第
三項前段、第十條第一項、第二項、刑法第十一條、第五十六條、第四十七條、第五
十一條第五款，判決如主文。
本案經檢察官何祖舜到庭執行職務。
中      華      民      國    八十九    年      九      月    二十一    日
                                臺灣桃園地方法院刑事第五庭
                                        法  官  林信旭
右正本證明與原本無異。
如不服本判決，應於判決送達後十日內，向本院提出上訴狀。
                                        書記官  吳一凡
中      華      民      國    八十九    年      九      月   二十五     日
附錄論罪科刑依據之法條：毒品危害防制條例十條第一項、第二項。
毒品危害防制條例第十條
施用第一級毒品者，處六月以上五年以下有期徒刑。
施用第二級毒品者，處三年以下有期徒刑。


司法院資訊處製作；財團法人民間司法改革基金會備份。
